臺灣高等法院刑事附帶民事訴訟判決　　　　　　　　九十三年度交附民字第三一號
　　原　　　告　甲○○
　　被　　　告　乙○○
右列被告因過失傷害案件（九十三年度交上易字第一八三號），原告提起附帶民事訴
訟，請求損害賠償，本院判決如左：
    主  文
原告之訴及假執行之聲請均駁回。
    事  實
壹、原告方面：
一、民國（下同）九十三年七月十二日之起訴狀聲明：(一)、被告應給付原告新台幣（
    下同）二百四十八萬一千六百七十九元，及自起訴狀繕本送達之翌日起至清償日
    止，按年息百分之五計算之利息。(二)、願供擔保，聲請宣告假執行。(三)、訴訟費
    用由被告負擔。嗣於九十三年八月四日言詞辯論終結後具狀更正聲明為：(一)、被
    告應給付原告新台幣四十九萬四千零四十八元，及自起訴狀繕本送達之翌日起至
　　清償日止，按年息百分之五計算之利息。(二)、願供擔保，聲請宣告假執行。(三)、
  　訴訟費用由被告負擔。
二、事實上陳述，九十三年七月十二日之起訴狀略稱：依據九十二年度偵字第二一七
    六七號聲請判決處刑書，被告駕車致原告受傷，被告應負損害賠償責任，共計醫
    藥費十五萬九千五百三十五元，減少勞動力損害一百十八萬二千一百四十四元，
    精神上損害一百五十萬元，共計二百四十八萬一千六百七十九元，爰求為判決如
    訴之聲明。九十三年八月四日言詞辯論終結後具狀更正略稱：原告於原審提起附
    帶民事訴訟主張之損害自九十一年十二月五日至預估之復原期（一年），自九十
    二年十二月五日起之醫療費、薪資損失並未計算，九十二年十二月五日起至九十
    三年八月三日所支付之醫療費用約十萬元，薪資減損為三十九萬四千零四十八元
    ，共計四十九萬四千零四十八元，本件與原審九十三年度訴字第二六二０號事件
    並未重複。
貳、被告方面：被告陳稱原告就本件已經在原審提起附帶民事訴訟，另在刑事案件陳
    述已經賠償原告三十八萬元，原告書立和解書。
    理  由
一、按當事人不得就已起訴之事件，於訴訟繫屬中，更行起訴，民事訴訟法第二百五
    十三條定有明文，又原告之訴不合法或無理由者，應以判決駁回之。刑事訴訟法
    第四百八十八條前段、第五百零二條第一項前段分別定有明文。又「一事不再理
    ，為訴訟法上之大原則，故就確定終局判決中已經裁判之法律關係，提起附帶民
  　事訴訟，其當事人兩造如係確定判決之既判力所及之人，法院應以其訴為不合法
    而駁回之（三十二年附字第四九五號判例）」。
二、本件被告被訴過失傷害案件，業經原告於原審對被告提起附帶民事訴訟，並由原
    審刑事庭裁定移送民事庭，分案九十三年度訴字第二六二０號審理，有該案件之
    起訴狀與開庭通知影本在卷足憑，原告以聲明與事實及理由均相同之起訴狀，向
    本院對被告再提起附帶民事訴訟，依照首開規定與判例意旨，本件原告之訴顯非
    合法，自應駁回原告附帶提起之民事訴訟，其假執行之聲請因亦無所附麗，應併
    予駁回，至於原告雖於九十三年八月四日言詞辯論終結後具狀更正聲明為：(一)、
    被告應給付原告新台幣四十九萬四千零四十八元，及自起訴狀繕本送達之翌日起
    至清償日止，按年息百分之五計算之利息。(二)、願供擔保，聲請宣告假執行。(三)
　　、訴訟費用由被告負擔。且稱請求為九十二年十二月五日起至九十三年八月三日
  　所支付之醫療費用約十萬元，薪資減損為三十九萬四千零四十八元，共計四十九
    萬四千零四十八元，與原審九十三年度訴字第二六二０號事件並未重複。然經核
    原告前後二訴狀之請求基礎事實同一，僅係減縮原起訴狀之應受判決事項之聲明
    ，而民事訴訟法第二百五十五條第一項第二款、第三款規定，雖於起訴狀送達被
    告後，仍得為之，原告九十三年八月四日更正聲明後之請求金額為四十九萬四千
    零四十八元，不逾新台幣一百五十萬元，而本件刑事訴訟之九十三年度交上易字
    第一八三號案件，係不得上訴於第三審法院之案件，依據刑事訴訟法第五百零六
    條第一項規定，就附帶民事訴訟部分，不得上訴於第三審法院。
三、另原告於九十三年八月四日具狀更正雖稱：原告於原審提起附帶民事訴訟主張之
    損害自九十一年十二月五日至預估之復原期（一年），自九十二年十二月五日起
    之醫療費、薪資損失並未計算，本件與原審九十三年度訴字第二六二０號事件並
    未重複等語，但查，原告如主張業已起訴請求部分，有部分損害未及計算，依據
    民事訴訟法第二百五十五條第一項第二款、第三款規定，得於繫屬中之案件為擴
    張聲明，但仍不得以同一事實與請求基礎提起新訴，是原告稱本件與原審九十三
    年度訴字第二六二０號事件並未重複等語，與一事不再理原則有違，併此敘明。
四、據上論斷，應依刑事訴訟法第五百零二條第一項前段，判決如主文。
中　　　華　　　民　　　國　　九十三　　年　　　八　　　月　　六　　　　日
                              臺灣高等法院刑事第七庭
                                  審判長法  官 吳 啟 民
                                        法  官 林 瑞 斌
                                        法  官 施 俊 堯
右正本證明與原本無異。
不得上訴。
                                        書記官 陳 彥 蕖
中　　　華　　　民　　　國　　九十三　　年　　　八　　　月　　六　　　　日
